臺灣臺北地方法院刑事判決　　　　　　　99年度訴字第1985號
公　訴　人　臺灣臺北地方法院檢察署檢察官
被　　　告　王俊丰
選任辯護人　胡坤佑律師
上列被告因毒品危害防制條例案件，經檢察官提起公訴（99年度
偵字第24227號、24901號），本院判決如下：
    主  文
王俊丰明知為禁藥而轉讓，共貳罪，各處如附表一「應處主刑及
從刑」欄所示之刑；又販賣第三級毒品，共貳罪，各處如附表一
「應處主刑及從刑」欄所示之刑。應執行有期徒刑柒年，扣案之
第二級毒品甲基安非他命伍包（合計毛重拾陸點捌參公克）沒收
銷燬之、扣案之第三級毒品愷他命陸包（保號:100年度刑保管字
第491號貳包，合計驗餘淨重壹佰伍拾肆點壹貳玖公克;另肆包合
計驗餘淨重肆點參貳捌伍公克）沒收、未扣案之販賣第三級毒品
所得之財物新臺幣參仟元沒收，如全部或一部不能沒收時，以其
財產抵償之、扣案之行動電話貳具（內含門號0000000000、0000
000000號SIM卡壹張）、空塑膠袋拾玖個沒收。
    事  實
一、王俊丰明知安非他命係毒品危害防制條例第2條第2項第2款
    公告之第二級毒品，且列入藥事法禁藥之管理迄今並未解除
    ，依法不得轉讓、持有。另愷他命係毒品危害防制條例第2
    條第2項第3款所列管之第三級毒品，竟基於轉讓禁藥之犯意
    ，以其所有搭配門號0000000000、0000000000號之行動電話
    作為聯絡工具，分別於附表一所示時、地，將其以新臺幣（
    下同）2000元購入之未逾淨重10公克之不詳重量禁藥，且屬
    第二級毒品之安非他命，原價原量轉讓予駱文傑。復復基販
    賣第三級毒品以營利之犯意，以其所持用之0000000000號行
    動電話作為聯絡工具，分別於附表二所示時、地，以附表二
    所示之價格，販賣如附表二所示之第三級毒品愷他命予黃建
    智。嗣於99年10月20日16時20分許，為警在臺北縣永和市○
    ○街56號4樓前查獲，並扣得第二級毒品安非他命5包（合計
    毛重16.83公克）、第三級毒品愷他命2包（保號:100年度刑
    保管字第491號，合計驗餘淨重154.129公克）、帳冊1本、
    現金1萬0130元、空分裝袋1包（含外袋共19個）、行動電話
    3支（其中序號000000000000000部分無SIM卡，另序號0000
    00000000000及000000000000000等2支分別含門號000000000
    0、0000000000號SIM卡各1片）等物後，另前往其位於新北
    市○○區○○街35號1樓住處，再扣得安非他命1包（毛重0.
    4公克），及吸食器1組。並於同日11時30分許，在黃建智位
    於新北市○○區○○路51巷2之1號4樓住處扣得其甫向王俊
    丰以2000元購入之前揭第三級毒品愷他命共4包（合計驗餘
    淨重4.3285公克）。
三、案經宜蘭縣政府警察局宜蘭分局報告臺灣臺北地方法院檢察
    署檢察官偵查起訴。
    理  由
壹、證據能力事項：
一、按「被告以外之人於審判外向法官所為之陳述，得為證據。
    被告以外之人於偵查中向檢察官所為之陳述，除顯有不可信
    之情況者外，得為證據。」，刑事訴訟法第159條之1定有明
    文。經查，本件證人駱文傑、黃建智等人係自陳分別向被告
    取得安非他命、愷他命之人，陳述本案發生經過之全貌乃親
    身經歷，堪認其等證詞對認定犯罪事實之存否有其必要性，
    且證人於檢察官偵查中，經檢察官諭知證人有具結之義務及
    偽證之處罰並命朗讀結文具結擔保其證言之真實性後，以證
    人身分，於檢察官面前完整、連續陳述其親身經歷，亦查無
    違法取證之瑕疵存在，均有證據能力。
  (二)按被告以外之人於審判外之言詞或書面陳述，除法律有規定
    者外，不得作為證據；又被告以外之人於審判外之陳述，雖
    不符合同法第159條之1至第159條之4之規定，但經當事人於
    審判程序同意作為證據，法院審酌該言詞陳述或書面陳述作
    成時之情況，認為適當者，亦得為證據。當事人、代理人或
    辯護人於法院調查證據時，知有第159條第1項不得為證據之
    情形，而未於言詞辯論終結前聲明異議者，視為有前項之同
    意，刑事訴訟法第159條第1項及第159條之5分別定有明文。
    本判決下列所引用其餘證據資料，均經依法踐行調查證據程
    序，當事人於本院言詞辯論終結前亦未聲明異議，本院審酌
    證據資料製作時之情況，均無違法不當及證明力明顯過低之
    瑕疵，亦查無依法應排除其證據能力之情形，認以之作為證
    據應屬適當，皆有證據能力。
貳、實體部分：
一、關於附表一部分:
    被告於附表一所示時、地，以附表一所示之價格，讓與不詳
    重量之禁藥，且屬第二級毒品之安非他命予駱文傑等情，業
    據被告迭於警詢、偵查及本院審理時坦承不諱，並據證人駱
    文傑於偵查中具結作證在案，且有臺灣宜蘭地方法院核發之
    通訊監察書、宜蘭縣政府警察局宜蘭分局偵辦毒品案件通訊
    監察譯文等在卷可稽（參偵字第24227號卷第181-182、176-
    178、12-34、46-55頁）。此外，並有行動電話2支（序號:0
    00000000000000及000000000000000號，含門號0000000000
    、0000000000號SIM卡各1片）、第二級毒品甲基安非他命5
    包（合計毛重16.83公克）扣案可資佐證。上開扣案之毒品
    經鑑定結果，確含第二級毒品甲基安非他命，亦有內政部警
    政署刑事警察局鑑定書在卷可稽（參本院卷第133頁），足
    認被告前揭出於任意性之自白，核與事實相符，而可採信。
    從而，本件被告分別以成本價格轉讓安非他命予駱文傑2次
    之犯行，均事證明確，堪予認定。
二、關於附表二部分:
  (一)被告於附表二所示時、地，以附表二所示之價格，出售如附
    表二所示第三級毒品愷他命予黃建智等情，業據被告迭於警
    詢、偵查及本院審理時坦承不諱，並據證人黃建智於偵查中
    具結作證在案（參偵字第24 227號卷第132-134、182-183頁
    ）。此外，並有在被告處扣得之第三級毒品愷他命2包（保
    號:100年度刑保管字第491號，合計驗餘淨淨154.129公克
    ）、前揭配用門號0000000000號、0000000000號之行動電話
    2支、空包裝袋等物，以及在證人黃建智處扣得其甫向被告
    以2000元購入之第三級毒品愷他命共4包（合計驗餘淨重4.3
    285公克）等物可資佐證。上開自證人黃建智及被告處扣得
    之毒品，前經送交通部民用航空局航空醫務中心毒品鑑定書
    鑑定結果確屬第三級毒品愷他命，亦有該中心於99年11月11
    日航藥鑑字第0996921號及99年12月3日航藥鑑字第0997356
    號鑑定書在卷可參（參本院卷第20、133頁）。被告前揭出
    於任意性之自白，應與事實相符，可以採信。而按販賣毒品
    之所謂販賣行為，係行為人基於營利之目的，而販入或賣出
    毒品而言。本件被告係各以上揭價格出售第三級毒品愷他命
    予黃建智，顯見其雙方間之交易有對價關係。參之被告於警
    詢時自承:「（你向綽號清州兵購買K他命後都在何處分裝?
    分裝後販賣所賺差價多少?）我都在家裡房間內進行分裝，
    就只賺個幾仟元而已。」等語（參偵字第24 227 號卷第65
    頁）。足認被告販賣第三級毒品愷他命予黃建智初始確有營
    利之意圖。從而，本件被告販賣第三級毒品愷他命予黃建智
    2次之犯行，事證明確，洵堪認定，應依法論科。
三、論罪科刑理由：
  (一)按安非他命，為毒品危害防制條例第2條第2項第2款所稱之
    第二級毒品，依法不得販賣、持有及轉讓。第二級毒品MDMA
    、MDA、安非他命及甲基安非他命等成分均屬安非他命類藥
    品，業經行政院衛生署75年7月11日衛署藥字第597627號公
    告，認屬藥事法規範之禁藥。故行為人明知為安非他命而轉
    讓予他人者，除成立毒品危害防制條例第8條第2項之轉讓第
    二級毒品罪外，亦構成藥事法第83條第1項之轉讓禁藥罪。
    而藥事法第83條第1項係於93年4月21日修正公布，同年月23
    日施行，為毒品危害防制條例之後法，且藥事法第83條第1
    項之法定刑為7年以下有期徒刑，得併科新臺幣500萬元以下
    罰金，與毒品危害防制條例第8條第2項之法定刑為6月以上
    ，5年以下有期徒刑，得併科新臺幣70萬元以下罰金相較後
    ，以藥事法第83條第1項之法定刑為重。又以毒品之範圍尚
    包括影響精神物質與其製品，而藥事之管理，亦非僅止於藥
    品之管理，毒品未必均係經公告列管之禁藥，禁藥亦非必均
    為毒品，毒品危害防制條例與藥事法二者，並無必然之特別
    法與普通法關係。是除有轉讓之第二級毒品達毒品危害防制
    條例第8條第6項之一定數量，或成年人對未成年人為轉讓行
    為，分別依同條例第8條第6項、第9條加重後之法定刑較藥
    事法第83條第1項之法定刑為重之情形外，因藥事法第83條
    第1項為後法，且為重法，二者有法條競合關係，自應優先
    適用藥事法第83條第1項之規定處斷（最高法院96年度台上
    字第3582號、97年度台非字第397號、98年度台上字第6707
    號判決意旨參照）。又轉讓毒品達一定數量者，加重其刑至
    2分之1，其標準由行政院定之，毒品危害防制條例第8條第6
    項定有明文，而依行政院發布之「轉讓毒品加重其刑之數量
    標準」第2條第1項第2款規定，轉讓第二級毒品達淨重10公
    克以上，即應加重其刑至2分之1。查被告所轉讓第二級毒品
    安非他命數量不詳，並無證據證明已逾前開應加重其刑之標
    準。是核被告轉讓第二級毒品甲基安非他命予駱文傑之所為
    ，均係犯藥事法第83條第1項之轉讓禁藥罪。公訴意旨認被
    告讓與安非他命予駱文傑部分，係犯毒品危害防制條例第4
    條第2項之販賣第二級毒品罪，惟被告辯稱:沒有賺取差價，
    是將其以2000元買入之安非他命，原價原量轉讓予駱文傑等
    語。按販賣毒品之所謂販賣行為，係行為人基於營利之目的
    ，而販入或賣出毒品而言。販賣毒品者，其主觀上須有營利
    之意圖，且客觀上有販賣之行為，始足構成。如始終無營利
    之意思，縱以原價或低於原價有償讓與他人，難謂為販賣行
    為，而僅得以轉讓罪論處。而承前所述，被告先後係以2000
    元之價格讓與重量不詳之安非他命予駱文傑，是其等間之交
    易確有對價關係。然有償讓與毒品，與為牟利而銷售毒品，
    二者概念仍屬不同，須有得援為認定被告存有營利意圖及賺
    取價差行為之相關證據，始得認定之。茲查，證人駱文傑於
    偵查中雖結證表示各以2000元之價格向被告「購買」安非他
    命2次，惟卷內並無得援為認定被告存有營利意圖及賺取價
    差行為之相關證據，自尚難徒以證人駱文傑曾提及向被告「
    買」毒之證詞，遽為斷定被告存有販賣營利之意思。基於罪
    疑惟輕原則，自不得如檢察官所指，對被告此部分之犯行，
    逕論以販賣第二級毒品罪，而僅能認定被告有以成本價格轉
    讓安非他命予駱文傑2次之犯罪事實。公訴意旨容有未洽，
    惟二者之基本社會事實相同，爰變更起訴法條，附此敘明。
    又被告二次販賣第三級毒品愷他命予黃建智之所為，均係犯
    毒品危害防制條例第4條第3項之販賣第三級毒品罪。被告於
    轉讓、販賣行為前分別持有安非他命、愷他命之低度行為，
    分別為轉讓、販賣之高度行為所吸收，均不另論罪。被告先
    後四次犯行，犯意各別，行為互殊，應分論併罰之。公訴意
    旨認被告此四次犯行均構成累犯，應予加重其刑云云。惟查
    ，被告前雖於98年間因違反毒品危害防制條例案件，經臺灣
    板橋地方法院於99年5月7日以99年度簡字第2820號判處有期
    徒刑3月確定，並已於99年9月13日縮刑期滿執行完畢。但被
    告前另於98年間因違反毒品危害防制條例案件，經臺灣板橋
    地方法院檢察署檢察官偵查後，於98年12月22日予以緩起訴
    處分。但被告於緩起訴期間另犯罪，經同地檢署察官另於99
    年11月4日以99年度撤緩字第539號撤銷緩起訴並提起公訴，
    臺灣板橋地方法院於100年3月14日以100年度簡字第983號判
    處有期徒刑3月確定，並經該院於100年4月29日以100年度聲
    字第1572號裁定合併定應執行有期徒刑5月確定，尚未執行
    完畢，此有臺灣高等法院被告前案紀錄表在卷可稽，是被告
    本件四次犯行均尚不構成累犯，附此敘明。
  (二)按犯毒品危害防制條例第4條至第8條之罪，於偵查及審判中
    均自白者，減輕其刑，毒品危害防制條例第17條第2項定有
    明文。本件被告於偵查及本院審判中，均坦承以附表二所示
    之價格，販賣第三級毒品予黃建智（參偵字第24227號卷第1
    85頁、本院卷第187頁），堪認被告於偵查及審判中曾為此
    部分犯罪事實之自白，是本件被告所犯毒品危害防制條例第
    4條第3項之罪部分，自應依毒品危害防制條例第17條第2項
    規定，就被告所犯上開罪均減輕其刑。至於被告雖於偵查及
    本院審理亦均自白轉讓禁藥安非他命予駱文傑，惟承前揭規
    定，毒品危害防制條例第17條第2項之減輕規定，以犯該條
    例第4條至第8條之罪為前提要件，被告被告此部分所為既係
    構成藥事法第83條第1項之轉讓禁藥罪，自無從依毒品危害
    防制條例第17條第2項規定，減輕其刑，附此敘明。又被告
    及辯護人雖均主張已被告於警詢時已供出上手，並因而查獲
    ，請求按前開條例第17條第1項規定遞減輕其刑。惟按毒品
    危害防制條例第17條所謂「供出毒品來源，因而破獲者」，
    係指具體提供毒品來源之資訊，使調查或偵查犯罪之公務員
    知悉而對之發動調查或偵查，並據以破獲者而言。依上揭法
    條之規定，既未明定以在司法警察（官）調查及檢察官偵查
    時供出為必要，則基於鼓勵具體提供其毒品上游資訊，以利
    追查，俾杜絕毒品蔓延與氾濫之目的，兼衡被告之權益，解
    釋上於事實審法院供出因而破獲者，仍有該條之適用。然因
    法院非屬偵查犯罪機關，被告在法院審判中供出毒品來源，
    僅在促使在場之檢察官知悉而發動偵查，或由法院依刑事訴
    訟法第241條之規定函送檢察官偵查，期能破獲毒品來源。
    基此，被告於審判中始供出毒品來源，倘已無從期待偵查機
    關在法院辯論終結前因而破獲，事實審法院對此不為調查，
    即難指為違法；如被告係於下級審或前審供出毒品來源時，
    事實審法院僅須於言詞辯論終結前調查被告之供出行為是否
    已破獲而符合減輕其刑之規定，以資審認（最高法院98年度
    台上字第1765號判決要旨參照）。卷查被告於警詢供稱:「
    警方查扣的安非他命，是我透過楊政宏向他人以2萬元在臺
    北縣永和市（即新北市永和區○○○路704號前購得，另K他
    命是我向綽號清州兵（約70幾年次）的男子以7萬元，在永
    和國中附近向他購買，但我錢還沒給他。楊政宏的聯絡電話
    是0000000000號、0000000000號，他騎一部黑色100CC機車
    ，車號我沒記，另清州兵（年籍不詳）的聯絡電話是000000
    0000，我都開朋友的車，常換車，車號我沒記。」等語（參
    偵字第24227號卷第64、65頁）。經本院向臺灣臺北地方法
    院檢察署及宜蘭縣政府警察局宜蘭分局函詢是否基於被告之
    前開所供，查獲其他正犯或共犯，經宜蘭縣政府警察局宜蘭
    分局函復:未查獲所供出來源之其他正犯、共犯，亦有該分
    局100年4月21日警蘭偵字第1002004591號函在卷可按（參本
    院卷第143頁），是本件關於被告涉犯毒品危害防制條例第4
    條第3項部分，尚未因被告之前開供述而破獲毒品來源，自
    無前揭減刑規定之適用。爰審酌被告無視政府反毒政策及宣
    導，轉讓安非他命予駱文傑，且不思依循正軌賺取金錢，意
    圖營利而販賣第三級毒品予黃建智施用，影響所及，非僅使
    他人之生命、身體將可能受其侵害，社會、國家之法益亦不
    能免，為害之鉅，當非個人一己之生命、身體法益所可比擬
    ，自應嚴厲規範，犯罪後坦承犯罪之態度，兼衡犯罪所得有
    限、犯罪動機、目的、手法、家庭經濟狀況勉持等一切情狀
    ，分別量處如附表一、二「應處主刑及從刑」欄所示之刑，
    並定其應執行刑。
  (三)沒收部分:
  (1)被告販賣第三級毒品所得之財物各1千、2千元，雖未經扣案
    ，然係被告因犯罪所得之財物，應依毒品危害防制條例第19
    條第1項之規定宣告沒收，如全部或一部不能沒收時，以被
    告之財產抵償之（最高法院99年度台上字第4463號判決意旨
    參照）。在被告身上扣得之第二級毒品甲基安非他命共5包
    （合計總毛重16.83公克），屬第二級毒品，被告雖辯稱是
    甫購入之毒品云云。但查，被告於100年10月12日與證人駱
    文傑通聯中，曾表示其手上有一堆東西，並提及要換等語（
    參偵字第24227號卷第33頁背面），被告復自承當時電話中
    所述是安非他命等語（參本院卷第191頁），足認該扣案之5
    包第二級毒品甲基安非他命，係被告預備供轉讓他人之毒品
    ，屬被告預備犯罪所用之物，不問屬於犯人否，併依毒品危
    害防制條例第18條第1項前段規定宣告沒收銷燬之（本院沒
    收之重量，因上揭扣自被告住處之毒品1包及扣自被告身上
    之毒品5包，前送請內政部警政署鑑定時，因該署係將本案
    合併秤重，本院無從判斷其各包毒品之重量，是本院諭知沒
    收自被告身上扣得之第二級毒品甲基安非他命5包，按警察
    於搜索扣得時所分別秤得之毛重【參偵字第24227號卷第82
    頁】計算之）。另在黃建智處扣得之第三級毒品愷他命共4
    包（合計驗餘淨重4.3285公克），為違禁物，係被告已販賣
    予證人黃建智之物，為供實行販賣犯罪行為所使用之物，另
    在被告處扣得之第三級毒品愷他命2包（保號:100年度刑保
    管字第491號，合計驗餘淨重154.156公克），亦為違禁物，
    係被告預備供販賣之物，為供實行販賣犯罪行為所使用之物
    ，不問屬於犯人否，爰依刑法第38條第1項第1款規定，宣告
    沒收之（最高法院100年度第3次刑事庭會議決議參照）。又
    被告持以供販毒犯罪所用之門號0000000000號、0000000000
    號（含SIM卡各1張）行動電話2具，係被告作為本件轉讓禁
    藥及販毒聯絡工具，另扣案之空塑膠袋19個，係被告所有，
    預備供分裝所販賣之第三級毒品愷他命之用，業據被告於警
    詢時及本院審理時供明在卷（參偵字第24227號卷第65頁、
    本院卷第186頁背面），爰併依刑法第38條第1項第2款規定
    ，宣告沒收之。
  (2)被告於前揭查獲時、地，經搜索扣得之吸食器、帳本、手機
    1具（序號:000000000000000號）、現金1萬0130元，固均為
    被告所有之物，業據被告於本院審理時供明在案（參本院卷
    第186頁背面）。惟被告供稱:吸食器係供被告施用所用之工
    具，另帳本係用來記與朋友玩牌的、手機1具（序號:000000
    000000000號）係壞掉沒有使用之物、現金與販毒無關等語
    ，而卷內亦無任何證據足以證明上開物品與本件被告販賣第
    二級毒品安非他命有關，以及現金係販賣所得之財物，爰均
    不另為沒收之諭知。另在被告住處扣得之第二級毒品甲基安
    非他命1包，被告供稱供預備供己施用等語，參之被告在住
    處遭搜索當時確實另扣得吸食器1組，而被告當日之尿液復
    呈安非他命類陽性反應，此有尿液報告可參（參偵字第2422
    7號卷第210頁），足認被告確有施用第二級毒品安非他命之
    情形，是被告前開所供尚非全屬無據，而卷內亦無其他積極
    之證據，足以證明該包毒品係預備供轉讓所用之毒品，爰不
    另為沒收之諭知，附此敘明。
據上論斷，應依刑事訴訟法第299條第1項前段、第300條，藥事
法第83條第1項，毒品危害防制條例第4條第3項、第18條第1項前
段、第19條第1項，刑法第11條、第51條第5款、第38條第1項第1
、2款，判決如主文。
案經檢察官劉俊良到庭執行職務。
中    華    民    國   100    年    9     月    6     日
                  刑事第二十庭  審判長法  官    郭惠玲
                                      法  官    柯姿佐
                                      法  官    李桂英
上正本證明與原本無異。
如不服本判決應於收受送達後10日內向本院提出上訴書狀，並應
敘述具體理由；其未敘述上訴理由者，應於上訴期間屆滿後20日
內向本院補提理由書（均須按他造當事人之人數附繕本）「切勿
逕送上級法院」。
                                      書記官    高心羽
中    華    民    國   100    年    9     月    6     日
附錄本案論罪科刑法條全文:
毒品危害防制條例第4條第3項
製造、運輸、販賣第三級毒品者，處 5 年以上有期徒刑，得併
科新臺幣 7 百萬元以下罰金。
藥事法第83條第1項
明知為偽藥或禁藥，而販賣、供應、調劑、運送、寄藏、牙保、
轉讓或意圖販賣而陳列者，處 7 年以下有期徒刑，得併科新臺
幣 5 百萬元以下罰金。
附表一:
  ┌─┬────┬────┬────┬──────┬─────┬───────┐
  │編│轉讓時間│交易對象│交易毒品│ 交易地點   │ 交易金額 │應處主刑及從刑│
  │號│        │        │        │            │          │              │
  ├─┼────┼────┼────┼──────┼─────┼───────┤
  │1 │99年9月 │駱文傑  │安非他命│臺北縣永和市│2000元    │王俊丰明知為禁│
  │  │13出監後│        │        │中正路上某7 │          │藥而轉讓，處有│
  │  │至9月20 │        │        │－11便利超商│          │期徒刑壹年。扣│
  │  │日前某日│        │        │前          │          │案之第二級毒品│
  │  │        │        │        │            │          │甲基安非他命伍│
  │  │        │        │        │            │          │包（合計毛重拾│
  │  │        │        │        │            │          │陸點捌參公克）│
  │  │        │        │        │            │          │沒收銷燬之、扣│
  │  │        │        │        │            │          │案之行動電話貳│
  │  │        │        │        │            │          │具（內含門號  │
  │  │        │        │        │            │          │0000000000、09│
  │  │        │        │        │            │          │00000000號SIM │
  │  │        │        │        │            │          │卡壹張）沒收。│
  ├─┼────┼────┼────┼──────┼─────┼───────┤
  │2 │99年10月│駱文傑  │安非他命│臺北縣新店市│2000元    │王俊丰明知為禁│
  │  │2日     │        │        │中正路耕莘醫│          │藥而轉讓，處有│
  │  │        │        │        │院對面某7－ │          │期徒刑壹年。扣│
  │  │        │        │        │11便利商店前│          │案之第二級毒品│
  │  │        │        │        │            │          │甲基安非他命伍│
  │  │        │        │        │            │          │包（合計毛重拾│
  │  │        │        │        │            │          │陸點捌參公克）│
  │  │        │        │        │            │          │沒收銷燬之、扣│
  │  │        │        │        │            │          │案之行動電話貳│
  │  │        │        │        │            │          │具（內含門號09│
  │  │        │        │        │            │          │00000000、0981│
  │  │        │        │        │            │          │公346996號SIM │
  │  │        │        │        │            │          │壹張）沒收。  │
  └─┴────┴────┴────┴──────┴─────┴───────┘
附表二:
  ┌─┬────┬────┬────┬──────┬─────┬───────┐
  │編│販賣時間│交易對象│交易毒品│ 交易地點   │ 交易金額 │應處主刑及從刑│
  │號│        │        │        │            │          │              │
  ├─┼────┼────┼────┼──────┼─────┼───────┤
  │1 │99年9月 │黃建智  │愷他命  │臺北縣永和市│1000元    │王俊丰販賣第三│
  │  │底某日  │        │（重量不│中正路與永和│          │級毒品，處有期│
  │  │        │        │詳）    │路口旁      │          │徒刑貳年捌月。│
  │  │        │        │        │            │          │扣案之第三級毒│
  │  │        │        │        │            │          │品愷他命陸包（│
  │  │        │        │        │            │          │保號:100年度刑│
  │  │        │        │        │            │          │保管字第491號 │
  │  │        │        │        │            │          │貳包合計驗餘淨│
  │  │        │        │        │            │          │重壹佰伍拾肆點│
  │  │        │        │        │            │          │壹貳玖公克；另│
  │  │        │        │        │            │          │肆包合計驗餘淨│
  │  │        │        │        │            │          │重肆點參貳捌伍│
  │  │        │        │        │            │          │公克）沒收，未│
  │  │        │        │        │            │          │扣案之販賣第三│
  │  │        │        │        │            │          │級毒品所得之財│
  │  │        │        │        │            │          │物新臺幣壹仟元│
  │  │        │        │        │            │          │沒收，如全部或│
  │  │        │        │        │            │          │一部不能沒收時│
  │  │        │        │        │            │          │，以其財產抵償│
  │  │        │        │        │            │          │之。扣案之行動│
  │  │        │        │        │            │          │電話貳具（內含│
  │  │        │        │        │            │          │門號0000000000│
  │  │        │        │        │            │          │、0000000000號│
  │  │        │        │        │            │          │SIM卡各壹張） │
  │  │        │        │        │            │          │、空塑膠袋拾玖│
  │  │        │        │        │            │          │個沒收。      │
  ├─┼────┼────┼────┼──────┼─────┼───────┤
  │2 │99年10月│黃建智  │愷他命4 │臺北縣永和市│2000元    │王俊丰販賣第三│
  │  │18（或19│        │包（合計│中正路與永和│          │級毒品，處有期│
  │  │）日    │        │驗餘淨重│路口旁      │          │徒刑貳年捌月。│
  │  │        │        │4.3285公│            │          │扣案之第三級毒│
  │  │        │        │克）    │            │          │品愷他命陸包（│
  │  │        │        │        │            │          │保號:100年度刑│
  │  │        │        │        │            │          │保管字第491號 │
  │  │        │        │        │            │          │貳包合計毛重壹│
  │  │        │        │        │            │          │佰伍拾肆點壹貳│
  │  │        │        │        │            │          │玖公克；另肆包│
  │  │        │        │        │            │          │合計驗餘淨重肆│
  │  │        │        │        │            │          │點參貳捌伍公克│
  │  │        │        │        │            │          │）沒收，未扣案│
  │  │        │        │        │            │          │之販賣第三級毒│
  │  │        │        │        │            │          │品所得之財物新│
  │  │        │        │        │            │          │臺幣貳仟元沒收│
  │  │        │        │        │            │          │，如全部或一部│
  │  │        │        │        │            │          │不能沒收時，以│
  │  │        │        │        │            │          │其財產抵償之。│
  │  │        │        │        │            │          │扣案之行動電話│
  │  │        │        │        │            │          │貳具（內含門號│
  │  │        │        │        │            │          │0000000000、09│
  │  │        │        │        │            │          │00000000號SIM │
  │  │        │        │        │            │          │卡各壹張）、空│
  │  │        │        │        │            │          │塑膠袋拾玖個沒│
  │  │        │        │        │            │          │收。          │
  └─┴────┴────┴────┴──────┴─────┴───────┘